臺灣士林地方法院民事簡易判決
111年度士簡字第774號
原      告  新安東京海上產物保險股份有限公司

法定代理人  陳忠鏗  
訴訟代理人  李怡萱  
            羅天君  
被      告  董奕呈  
上列當事人間侵權行為損害賠償(交通)事件，於中華民國111年7
月5日言詞辯論終結，本院判決如下：
    主  文
被告應給付原告新臺幣貳萬捌仟參佰參拾壹元，及自民國一百一
十一年五月五日起至清償日止，按年息百分之五計算之利息。
原告其餘之訴駁回。
訴訟費用新臺幣壹仟玖佰玖拾元，其中新臺幣貳佰玖拾玖元由被
告負擔，餘由原告負擔。
本判決原告勝訴部分得假執行。
    事實及理由要領
一、被告經合法通知無正當理由未於言詞辯論期日到場，核無民
    事訴訟法第386 條所列各款情形，爰依原告聲請，由其一造
    辯論而為判決。
二、原告起訴主張：被告於民國110 年4 月24 日7時55分許，駕
    駛車牌號碼000-0000號自用小客車（下稱A 車）行經臺北市
    ○○區○○路0段000號前時，涉有未注意車前狀況之過失，致撞
    擊原告所承保訴外人林惠芬所有，由訴外人林上宇駕駛停放
    於該處路旁黃線上之車牌號碼0000-00號自用小客車（下稱B
     車）。致該車受有損害。經送廠維修後，計支出修復費用
    共新臺幣（下同）188,750 元（含工資費用：15,050元、烤
    漆費用：26,930元及零件費用：146,770元），原告已全部
    依保險契約賠付予林惠芬，依保險法第53條規定，原告自得
    代位求償。為此，爰依保險法第53條、民法第184 條第1 項
    前段、第191 條之2 之規定，聲明請求被告賠償188,750 元
    ，及自起訴狀繕本送達翌日起至清償日止，按年息5 ％計算
    之利息等語。
三、原告主張被告於上開時、地駕駛A 車有未注意車前狀況之過
    失，致發生本件交通事故，並造成B 車受有損害等事實，業
    據提出行車執照、駕駛執照、車損照片、道路交通事故當事
    人登記聯單、道路交通事故肇事原因分析、車損照片、估價
    單及統一發票等件為證，核與本院依職權向臺北市政府警察
    局交通警察大隊函調之道路交通事故初步分析研判表、道路
    交通事故現場圖、道路交通事故補充資料表、A3類道路交通
    事故紀錄表、疑似道路交通事故肇事逃逸追查表及現場照片
    等件相符。而被告經合法通知無正當理由未到場，亦未提出
    任何書狀作何聲明及陳述，應堪信原告之主張為真實。
四、按因故意或過失，不法侵害他人之權利者，負損害賠償責任
    ，民法第184 條第1 項前段定有明文。又依民法第196 條規
    定，不法毀損他人之物者，被害人得請求其物因毀損所減少
    之價額，而所謂賠償物被毀損所減少之價額，得以修復費用
    為估定標準，但以必要者為限（最高法院77年度第9 次民事
    庭會議決議參照）。是本件原告因本件交通事故致B 車受損
    ，以修理費作為減少價額之依據，請求被告賠償，自為法所
    許。據原告所提估價單及統一發票，B 車修復費用為188,75
    0 元（含工資費用：15,050元、烤漆費用：26,930元及零件
    費用：146,770元）。然而以新零件更換舊零件之零件折舊
    部分非屬必要費用，應予扣除。查B 車係於100 年6 月15日
    出廠使用（行照上未寫明出廠日，依法推定為該月15日），
    有行照影本附卷可稽，依行政院所頒固定資產耐用年數表及
    固定資產折舊率表規定，小客車耐用年數為5 年，依定率遞
    減法每年應折舊一千分之三百六十九，參酌「營利事業所得
    稅查核準則」第95條第6 項規定「固定資產提列折舊採用平
    均法或定率遞減法者，以1 年為計算單位，其使用期間未滿
    1 年者，按實際使用之月數相當於全年之比例計算之，不滿
    1 月者，以1 月計」。據此，則至發生本件交通事故之日即
    110 年4 月24日為止，B車已實際使用逾5年，故原告就更換
    零件部分，所得請求被告賠償之範圍，扣除如附表計算書所
    示之折舊值後，應以14,681元為限，加上其餘非屬零件之工
    資費用15,050元、烤漆費用26,930元，共計56,661元。
五、末按損害之發生或擴大，被害人與有過失者，法院得減輕賠
    償金額或免除之，民法第217 條第1 項定有明文。再按損害
    之發生或擴大，被害人與有過失者，法院得減輕賠償金額或
    免除之，民法第217 條第1 項定有明文。查本件被告駕駛A
    車固有未注意車前狀況之過失，為本件交通事故肇事原因，
    惟B 車駕駛林上宇疏在劃有黃線路段臨時停車時開啟車門影
    響行車安全，同為造成本件交通事故之原因，有道路交通事
    故初步分析研判表在卷可稽，是B車駕駛就本件交通事故之
    發生亦與有過失甚明，爰認被告就本件交通事故發生固應負
    50％之過失責任，惟原告保車駕駛亦應負50％之過失責任，始
    屬衡平。本院爰適用過失相抵之法則，減輕被告賠償金額50
    ％，故被告賠償之金額應核減為28,331元（計算式：56,661×
    50％＝28,331元，元以下四捨五入）。
六、從而，原告依保險法第53條第1 項規定之代位權、民法侵權
    行為法律關係，請求被告賠償28,331元及自起訴狀繕本送達
    翌日（即111年5月5日）起至清償日止，按年息5％計算之利
    息，為有理由，應予准許，逾此部分之請求，為無理由，應
    予駁回。
七、本件原告勝訴部分係就民事訴訟法第427 條第1 項適用簡易
    程序所為被告敗訴之判決，依民事訴訟法第389 條第1 項第
    3 款規定，應依職權宣告假執行。並依職權確定訴訟費用額
    為1,990元（第一審裁判費），其中299元應由被告負擔，餘
    由原告負擔。 
中　　華　　民　　國　　111 　年　　7 　　月　　15　　日
                  士林簡易庭法  官  張明儀
以上正本係照原本作成。
如不服本判決，應於送達後20日內，向本院提出上訴狀並表明上
訴理由，如於本判決宣示後送達前提起上訴者，應於判決送達後
20日內補提上訴理由書（須附繕本）。
中　　華　　民　　國　　111 　年　　7 　　月　　15　　日
                            書記官  劉彥婷　　
附表
-----
折舊時間           金額
第1年折舊值        146,770×0.369=54,158
第1年折舊後價值    146,770-54,158=92,612
第2年折舊值        92,612×0.369=34,174
第2年折舊後價值    92,612-34,174=58,438
第3年折舊值        58,438×0.369=21,564
第3年折舊後價值    58,438-21,564=36,874
第4年折舊值        36,874×0.369=13,607
第4年折舊後價值    36,874-13,607=23,267
第5年折舊值        23,267×0.369=8,586
第5年折舊後價值    23,267-8,586=14,681